【裁判字號】    94,智上,7
【裁判日期】    970827
【裁判案由】    侵權行為損害賠償（專利權）
【裁判全文】
臺灣高等法院臺南分院民事裁定        94年度智上字第7號
上  訴  人  德保有限公司
法定代理人  甲○○
訴訟代理人  蘇文生  律師
複  代理人  林維信  律師
被 上 訴人  尚懋興業股份有限公司
兼  法  定
代  理  人  李水利
共      同
訴訟代理人  陳中堅  律師
            洪秀一  律師
            王俊凱  律師
上列當事人間侵權行為損害賠償事件，本院裁定如下：
    主    文
本件於經濟部智慧財產局就舉發人以上訴人之新型第一○六二七
三號專利違反核准時專利法第九十八條第二項規定之舉發事件、
所為審定處分之行政爭訟程序確定前，停止訴訟程序。
    理    由
一、按訴訟全部或一部之裁判，以他訴訟之法律關係是否成立為
    據者，法院得在他訴訟終結前，以裁定停止訴訟程序；前項
    規定，於應依行政爭訟程序確定法律關係是否成立者，準用
    之，民事訴訟法第182條定有明文。又關於發明專利權之民
    事訴訟，在申請案、舉發案、撤銷案確定前得停止訴訟，於
    新型專利亦準用之，專利法第108條、第90條第1項亦定有明
    文。
二、本件上訴人於原審起訴主張：其係新型第106273號專利（即
    隔熱浪板結構改良，下稱系爭專利）之專利權人。其發現被
    上訴人尚懋興業股份有限公司（下簡稱尚懋公司），未經其
    同意，即擅自生產侵害上訴人前述專利權之隔熱浪板產品，
    爰依專利法第108條、第84條，民法侵權行為等規定提起本
    件訴訟，求為判決被上訴人應給付上訴人新台幣（下同）55
    萬元及自起訴狀繕本送達翌日起至清償日止，按週年利率百
    分之五計算之利息。
三、經查本件上訴人請求侵權行為損害賠償事件，係以該系爭專
    利是否存在為先決條件，系爭專利經經濟部95年6月28日經
    訴字第09506171570號訴願決定書認系爭專利違反核准時專
    利法第98條第2項之進步性要件而將原處分撤銷，命原處分
    機關另為適法之處分（見本院卷2第23~26頁），然上訴人德
    保有限公司不服該訴願決定而提起行政訴訟，又經台北高等
    行政法院以95年度訴字第2892號判決認定系爭專利欠缺進步
    性而駁回上訴人之訴，有上開判決書附卷可稽。上訴人不服
    ，上訴最高行政法院，經最高行政法院受理以96年度上字第
    02285號審理期間，上訴人與舉發人李山林和解，因而撤回
    上訴，故上開台北高等行政法院維持撤銷原處分，發回經濟
    部智慧財產局之判決即告確定，而發回由經濟部智慧財產局
    重新審理中，嗣舉發人之一李山林雖於97年4月18日向該局
    撤回舉發，經該局函請其他共同舉發人李水利、陳清添、蘇
    滄培表示意見，渠等已於同年5月20日回覆不同意撤回舉發
    ，故該局業於同年8月6日依專利法第12條第2項前段之規定
    ，處分該舉發案之撤回應不予受理，是本件舉發案仍在經濟
    部智慧財產局審理中，尚未結案等情，此有上開訴願決定書
    、台北高等行政法院95年度訴字第2892號判決書、最高法院
    97年4月11日院福審七股96上02285字第0970003610號函（見
    本院卷3）、經濟部智慧財產局97年8月19日（97）智專三(三)
    06001字第09720433680號函附卷可稽（見本院卷4）。則本
    件民事侵權行為損害賠償是否成立，應以上開行政爭訟確定
    之法律關係是否成立為據，自有於上開行政爭訟事件確定前
    裁定停止訴訟程序之必要。
四、爰依首開規定，裁定如主文。
中    華    民    國    97    年    8     月    27    日
                      民事第三庭審判長法  官  陳光秀
                                      法  官  李文賢
                                      法  官  莊俊華
上為正本係照原本作成。
不得抗告。
中    華    民    國    97    年    8     月    28    日
                                      書記官  吳銘添


司法院資訊處製作；財團法人民間司法改革基金會備份。
